el: Τύπος ελέγχου βεντιλατέρ ψυγείου: Ελεγχόμενος από ECU; Ελεγχόμενος από χειροκίνητο διακόπτη; Ελεγχόμενος μέσω PWM; Ελεγχόμενος από θερμοστατικό διακόπτη; Άλλο
bg-BG: Тип управление на вентилатора на радиатора: Управляван от ECU; Управляван с ръчен превключвател; Управляван чрез ШИМ; Управляван с термостатичен превключвател; Други
it: Tipo di controllo della ventola del radiatore: Controllo tramite centralina; Controllo tramite interruttore manuale; Controllo PWM; Controllo tramite interruttore termostatico; Altro
lt-LT: Radiatoriaus ventiliatoriaus valdymo tipas: Valdomas ECU; Valdomas rankiniu jungikliu; Valdomas PWM; Valdomas termostatiniu jungikliu; Kita
ru: Тип управления вентилятором радиатора: Управление через ЭБУ; Управление ручным переключателем; ШИМ-управление; Управление термореле; Другое
vi: Loại điều khiển quạt tản nhiệt: Điều khiển bằng ECU; Điều khiển bằng công tắc thủ công; Điều khiển bằng PWM; Điều khiển bằng công tắc nhiệt; Khác
cs: Typ ovládání ventilátoru chladiče: Řízené ECU; Řízené manuálním spínačem; Řízené PWM; Řízené termostatickým spínačem; Ostatní
pl: Typ sterowania wentylatorem chłodnicy: Sterowanie przez ECU; Sterowanie przełącznikiem ręcznym; Sterowanie PWM; Sterowanie przełącznikiem termostatycznym; Inne
sl-SI: Vrsta nadzora ventilatorja hladilnika: Krmiljeno z ECU-jem; Krmiljeno z ročnim stikalom; Krmiljeno s PWM; Krmiljeno s termostatskim stikalom; Drugo
nb: Kontrolltype for radiatorvifte: ECU-styrt; Styrt med manuell bryter; PWM-styrt; Termostatbryter-styrt; Annet
fi: Jäähdyttimen tuulettimen ohjaustyyppi: ECU-ohjattu; Manuaalikytkimellä ohjattu; PWM-ohjattu; Termostaattikytkimellä ohjattu; Muu
ro-RO: Tipul de control al ventilatorului radiatorului: Controlat de ECU; Controlat prin comutator manual; Controlat prin PWM; Controlat prin termocontact; Altele
zh-TW: 散熱器風扇控制類型: ECU 控制; 手動開關控制; PWM 控制; 溫控開關控制; 其他
ko: 라디에이터 팬 제어 방식: ECU 제어형; 수동 스위치 제어형; PWM 제어형; 서모스탯 스위치 제어형; 기타
fr: Type de commande du ventilateur de radiateur: Contrôlé par ECU; Contrôlé par interrupteur manuel; Contrôlé par PWM; Contrôlé par interrupteur thermostatique; Autre
zh-CN: 散热器风扇控制类型: ECU 控制; 手动开关控制; PWM 控制; 恒温开关控制; 其他
hu: Hűtőventilátor vezérlés típusa: ECU által vezérelt; Manuális kapcsolóval vezérelt; PWM-vezérelt; Termosztátkapcsolóval vezérelt; Egyéb
ja: ラジエーターファン制御タイプ: ECU制御; マニュアルスイッチ制御; PWM制御; サーモスタットスイッチ制御; その他
nl: Radiateurventilator bedieningstype: ECU-gestuurd; Handmatig schakelaargestuurd; PWM-gestuurd; Thermostatisch schakelaargestuurd; Overig
de: Steuerungstyp des Kühlerlüfters: ECU-gesteuert; Über manuellen Schalter gesteuert; PWM-gesteuert; Über Thermostatschalter gesteuert; Sonstige
es: Tipo de control del ventilador del radiador: Controlado por ECU; Controlado por interruptor manual; Controlado por PWM; Controlado por interruptor termostático; Otro
tr: Radyatör fanı kontrol tipi: ECU kontrollü; Manuel anahtar kontrollü; PWM kontrollü; Termostatik anahtar kontrollü; Diğer
th: ประเภทการควบคุมพัดลมหม้อน้ำ: ควบคุมด้วย ECU; ควบคุมด้วยสวิตช์แบบแมนนวล; ควบคุมด้วย PWM; ควบคุมด้วยสวิตช์ควบคุมอุณหภูมิ; อื่นๆ
pt-PT: Tipo de controlo do ventilador do radiador: Controlo por ECU; Controlo por interruptor manual; Controlo por PWM; Controlo por interruptor termostático; Outro
hr-HR: Vrsta upravljanja ventilatorom hladnjaka: Upravljano ECU-om; Upravljano ručnim prekidačem; Upravljano PWM-om; Upravljano termostatskim prekidačem; Ostalo
en: Radiator fan control type: ECU controlled; Manual switch controlled; PWM controlled; Thermostatic switch controlled; Other
sv: Typ av kylfläktstyrning: ECU-styrd; Styrd med manuell brytare; PWM-styrd; Styrd med termostatbrytare; Övrigt
pt-BR: Ventoinha do radiador tipo de controle: Controlado por ECU; Controlado por interruptor manual; Controlado por PWM; Controlado por interruptor termostático; Outros
da: Kølerventilatorstyringstype: Styret af ECU; Styret af manuel kontakt; Styret af PWM; Styret af termostatkontakt; Andet
sk-SK: Typ ovládania ventilátora chladiča: Riadené cez ECU; Riadené manuálnym spínačom; Riadené PWM; Riadené termostatickým spínačom; Iné